【裁判字號】    96,易,1570
【裁判日期】    970128
【裁判案由】    竊盜
【裁判全文】
臺灣士林地方法院刑事判決              96年度易字第1570號
公  訴  人  臺灣士林地方法院檢察署檢察官
被      告  戊○○
上列被告因竊盜案件，經檢察官提起公訴（96年度偵緝字第1016
號），因所犯為刑法第320 條之竊盜罪，本院判決如下：
    主  文
戊○○竊盜，累犯，處有期徒刑拾月，減為有期徒刑伍月，如易
科罰金以新臺幣壹仟元折算壹日。
    事  實
一、戊○○曾於民國94年間因竊盜案件，經臺灣高等法院以94年
    度上易字第905 號判決判處有期徒刑六月確定，並於95 年3
    月12日縮刑期滿執行完畢，猶不知悔改，竟意圖為自己不法
    所有之犯意，於96年3 月15日16時至17時20分間之某時許，
    在臺北縣淡水鎮○○街32號之真理大學籃球場旁空地，因見
    乙○○與其友人未及注意之際，徒手竊取乙○○所有之灰色
    腰包1 個（內置有SONY ERICSSON W800I 型行動電話1 支、
    鑰匙1 串、鐘翰所有之黑色皮包【內有身分證、健保卡、學
    生證、提款卡、重型機車駕駛執照及禮卷新臺幣100 元】、
    現金新臺幣80元等物），得手後即離去，嗣於96年3 月15日
    17 時20 分許，因乙○○發覺失竊而詢問在場同學，經甲○○告知上情並報警處理，旋由員警調閱照片供甲○○指認而
    查知上情。
二、案經乙○○訴由臺北縣政府警察局淡水分局報請臺灣士林地
    方法院檢察署檢察官偵查起訴。
    理  由
一、本件被告戊○○所犯係刑法第320 條之竊盜罪，是依刑事訴
    訟法第284 條之1 規定，應毋庸行合議審判，而被告戊○○
    對於本判決所引用之下列各項證據方法之證據能力，於本院
    審理時均表示無意見，且於法院調查證據時，知有刑事訴訟
    法第159 條第1 項不得為證據之情形，亦未於言詞辯論終結
    前聲明異議，茲審酌該等言詞陳述及書面陳述作成時之情況
    ，並無不宜作為證據之情事，依刑事訴訟法第159 條之5之
    規定，自得作為證據，合先敘明。
二、訊據被告戊○○矢口否認有何公訴意旨所稱之竊盜犯行，辯
    稱: 其當日並未至真理大學，亦未行竊財物云云。經查：告
    訴人乙○○於96年3 月15日17時20分許在真理大學籃球場旁
    發覺失竊如事實欄所載物品乙情，業據告訴人乙○○於警詢
    及本院審理中指述歷歷，復經證人甲○○及丙○○分別於警
    詢、偵查及本院審理中證述在卷，足見告訴人乙○○確於上
    開時地發覺遭人竊取財物無訛。又被告戊○○於前揭時地竊
    取上開財物之事實，業經證人甲○○於警詢、偵查及本院審
    理中結證在卷，並有證人甲○○於96年3 月15日22時許在臺
    北縣政府警察局淡水分局中正路派出所所為之指認照片附卷
    可參，觀諸證人即承辦丁○○○○於本院96年11月12日審理
    中證稱：「（問：本件是如何查到被告？）當時乙○○包包
    被竊，甲○○陪他到派出所報案，我有詢問他們被誰偷走，
    我有問目擊證人甲○○若讓他指認照片是否可以確認是誰，
    他說可以，因為被告之前在84年間涉及在真理大學的竊案也
    是我負責移送的，因為竊嫌用同樣的手法竊取物品，我就跟
    被告的說若調照片是否有辦法指認，因為同學描述竊嫌的模
    樣是瘦瘦高高、戴眼鏡，所以我就調出被告的相片給他指認
    ，我還有詢問他跟被告距離多遠，他說只有在旁邊而已，他
    也是籃球場看他同學打球，被告將東西翻起來拿走，證人說
    他以為是被告的東西，後來他覺得不對勁，詢問在場的同學
    ，同學才說那是乙○○的東西。」、「（問：乙○○與甲○○到派出所報案時，有無提到被告的姓名？）沒有提到，但
    他來報案時，他們有提到他們學長之前有被人家偷走東西，
    請我調竊嫌的照片讓他們指認。」、「（問：他們是先跟你
    描述竊嫌的特徵後你才去調照片？）是，因他們描述特徵後
    ，我因為之前辦過被告的案子，所以知道他大概的樣子，所
    以才去調照片。」等語，參以證人甲○○與被告戊○○間並
    無怨隙等情，是證人甲○○當無無端設詞誣攀而甘冒偽證追
    訴之風險；又證人甲○○於本院97年1 月14日審理中證稱：
    「（問：當時被告穿什麼服裝？）穿類似風衣的服裝、牛仔
    褲及球鞋，走路有點怪怪的，不是很正常。」等語，核與被
    告戊○○於本院同日審理中供稱：「（問：為何偵訊中檢察
    官詢問你雙腳有無問題？）我以前爬山從山上摔下來，但走
    路會痛，所以有點一顛一顛。」等語相符，益見證人甲○○
    於偵審中所為之前開證言，應屬可採。是被告戊○○上開所
    辯，，要屬事後卸責之詞，不足採信。本件事證明確，被告
    戊○○之犯行堪以認定，應予依法論科。
三、核被告戊○○上開行為，係犯刑法第320 條第1 項之竊盜罪
    。又被告戊○○曾於94年間因竊盜案件，經臺灣高等法院以
    94年度上易字第905 號判決判處有期徒刑六月確定，並於95
    年3 月12日縮刑期滿執行完畢，此有臺灣高等法院被告前案
    紀錄表一份附卷可參，其前曾受有期徒刑之執行完畢，於五
    年以內故意再犯本件最重本刑為有期徒刑以上之罪，為累犯
    ，應依刑法第47條第1 項之規定加重其刑。爰審酌被告戊○○曾有多次竊盜前科，此有上開前案紀錄表在卷可參，其正
    值壯年，竟竊取他人財物，嚴重破壞社會秩序及他人財產安
    全，復於犯後猶狡詞卸責，及其品行、犯罪動機、目的、手
    段、行為次數、生活狀況、智識程度、犯罪所得之利益及所
    生之損害等一切情狀，量處如主文所示之刑。又被告戊○○
    所為本件之竊盜犯行，雖於96年7 月31日經臺灣士林地方法
    院檢察署發布通緝在案，然其於96年8 月4 日為警緝獲到案
    ，而其所犯係最重本刑為五年以下有期徒刑以下之刑之罪，
    犯罪時間係在96年4 月24日以前，且宣告刑未逾有期徒刑一
    年六月，爰依中華民國96年罪犯減刑條例第2 條第1 項第3
    款及第3 條第1 項第15款之規定，減其刑期二分之一，而諭
    知如主文所示之減得之刑，並依中華民國96年罪犯減刑條例
    第9 條之規定諭知易科罰金之折算標準。
據上論斷，應依刑事訴訟法第284條之1、第299條第1項前段，刑
法第320條第1項、第41條第1項前段、第47條第1項，刑法施行法
第1條之1，中華民國96年罪犯減刑條例第2條第1項第3款、第7條
、第9條，判決如主文。
本案經檢察官鄭富城到庭執行職務。
中    華    民    國    97    年    1    月    28    日
                  刑事第五庭法  官  黃雅君
以上正本證明與原本無異。
如不服本判決，應於收受送達後10日內，向本院提出上訴狀。
                            書記官  簡湘雲
中    華    民    國    97    年    1     月    28   日
附錄本案論罪科刑法條：
刑法第320條第1項
中華民國刑法第320條
（普通竊盜罪、竊佔罪）
意圖為自己或第三人不法之所有，而竊取他人之動產者，為竊盜
罪，處 5 年以下有期徒刑、拘役或 5 百元以下罰金。
意圖為自己或第三人不法之利益，而竊佔他人之不動產者，依前
項之規定處斷。
前二項之未遂犯罰之。


司法院資訊處製作；財團法人民間司法改革基金會備份。
